臺灣新北地方法院刑事判決
111年度審訴字第347號
公  訴  人  臺灣新北地方檢察署檢察官
被      告  許柏竣



上列被告因詐欺案件，經檢察官提起公訴（111年度偵字第2157
號），被告於準備程序中對被訴事實為有罪陳述，本院合議庭裁
定由受命法官獨任行簡式審判程序，並判決如下：
　　主　文
許柏竣以網際網路對公眾散布而犯詐欺取財罪，處有期徒刑壹年
。未扣案之犯罪所得新臺幣壹仟伍佰元沒收，於全部或一部不能
沒收或不宜執行沒收時，追徵其價額。
　　事　實
一、許柏竣明知自己並無販售商品之真意，竟意圖為自己不法之
    所有，基於以網際網路對公眾散布而詐欺取財之犯意，於民
    國110年3月18日前某時許，在新北市板橋區某處連接網際網
    路後以「Hsu Jun」名稱登入社群網站臉書，在臉書「IPHON
    E12 蘋果 二手/全新IPAD Iphone交流區 SE2 Iphone11 Pro
    IX apple 拍立得 三星 3C 手機買賣」社團某貼文下，公開
    刊登販售iPhone 12 pro手機之留言（含「12pro 256g $300
    00可議」文字及手機照片）等不實訊息，致趙志偉於110年3
    月18日22時許瀏覽上開留言後陷於錯誤，與許柏竣聯繫並約
    定以新臺幣（下同）2萬6,500元之價格購買上開手機，並同
    意先支付1,500元，餘款待貨到再付清，趙志偉即於同日23
    時6分許，轉帳1,500元至許柏竣不知情之女友蘇芸巧（所涉
    幫助詐欺部分業經臺灣新北地方檢察署檢察官以110年度偵
    字第37707號為不起訴處分確定）申設之中華郵政股份有限
    公司板橋國慶郵局帳號03111****99820號帳戶（完整帳號詳
    卷，下稱蘇芸巧郵局帳戶）內，許柏竣旋即提領供己花用。
    嗣因趙志偉匯款後未收到購買之手機，查覺有異報警處理，
    始查悉上情。
二、案經趙志偉訴由新北市政府警察局板橋分局報告臺灣新北地
    方檢察署偵查起訴。
　　理　由
一、按除被告所犯為死刑、無期徒刑、最輕本刑為3年以上有期
    徒刑之罪或高等法院管轄第一審案件者外，於第一次審判期
    日前之準備程序進行中，被告先就被訴事實為有罪之陳述時
    ，審判長得告知被告簡式審判程序之旨，並聽取當事人、代
    理人、辯護人及輔佐人之意見後，裁定進行簡式審判程序，
    刑事訴訟法第273條之1第1項定有明文。經核本件被告所犯
    係死刑、無期徒刑、最輕本刑為3年以上有期徒刑以外之罪
    ，其於準備程序中就被訴之事實為有罪陳述，經法官告知簡
    式審判程序之旨，並聽取公訴人及被告之意見後，本院合議
    庭依刑事訴訟法第273條之1第1項規定，裁定由受命法官獨
    任進行簡式審判程序，合先敘明。
二、上揭犯罪事實，業據被告許柏峻於偵查及本院審理時均坦承
    不諱，核與證人即告訴人趙志偉於警詢時、證人蘇芸巧於偵
    查中證述之情節相符，復有蘇芸巧郵局帳戶開戶資料及客戶
    歷史交易清單、內政部警政署反詐騙諮詢專線紀錄表、臺中
    市政府警察局第二分局文正派出所受理詐騙帳戶通報警示簡
    便格式表、金融機構聯防機制通報單、受理各類案件紀錄表
    、受（處）理案件證明單各1份、告訴人網路銀行交易結果
    查詢畫面擷圖、臉書社團留言畫面擷圖各1張、告訴人與被
    告間之通訊軟體對話擷圖13張（見偵卷第15頁至第17頁、第
    19頁至第27頁、第29頁至第43頁）附卷可資佐證，足認被告
    前揭自白均與事實相符，應堪採信。本案事證明確，被告上
    開犯行堪予認定，應依法論科。
三、論罪科刑：　
  ㈠核被告所為，係犯刑法第339條之4第1項第3款之以網際網路
    對公眾散布而犯詐欺取財罪。
　㈡爰審酌被告正值青壯，不思循正當途徑獲取所需，竟利用網
    際網路對公眾散布不實之販售行動電話訊息，使告訴人陷於
    錯誤而付款，顯見其法治觀念薄弱，缺乏尊重他人財產權之
    觀念，所為應予非難，兼衡其素行（目前尚有其他相同手法
    之詐欺案件另案審理中，詳卷附臺灣高等法院被告前案紀錄
    表）、犯罪之動機、目的、手段、所詐得之數額、犯後坦承
    犯行惟未與告訴人和解之態度，及高中肄業之智識程度、未
    婚，自陳從事水電工、需扶養母親、就讀小學及國中之胞弟
    、懷孕未婚妻、經濟狀況不佳之生活情形（見被告個人戶籍
    資料、本院卷第325頁至第326頁）等一切情狀，量處如主文
    所示之刑。
四、被告詐得之1,500元，為其本案犯罪所得，未據扣案，且未
    實際合法發還或賠償告訴人，宣告沒收亦無過苛、欠缺刑法
    上之重要性、犯罪所得價值低微，或為維持受宣告人生活條
    件之必要等情形，自應依刑法第38條之1第1項前段規定宣告
    沒收，並依同條第3項規定諭知於全部或一部不能沒收或不
    宜執行沒收時，追徵其價額。　
據上論斷，應依刑事訴訟法第273條之1第1項、第299條第1項前
段，判決如主文。
本案經檢察官江祐丞提起公訴，檢察官黃明絹到庭執行職務。
中　　華　　民　　國　 111　　年　　 11　 月　　 4　　日
　　　　　　　　　刑事第二十三庭　法　官　藍海凝　
上列正本證明與原本無異。
如不服本判決，應於判決送達後20日內敘明上訴理由，向本院提
出上訴狀 (應附繕本) ，上訴於臺灣高等法院。其未敘述上訴理
由者，應於上訴期間屆滿後20日內向本院補提理由書「切勿逕送
上級法院」。
　　　　　　　　　　　　　　　　　書記官　彭姿靜
中　　華　　民　　國　　111 　年　　11　　月　　8 　　日
附錄本案論罪科刑法條全文：
中華民國刑法第339條之4
犯第339條詐欺罪而有下列情形之一者，處1年以上7年以下有期
徒刑，得併科1百萬元以下罰金：
一、冒用政府機關或公務員名義犯之。
二、三人以上共同犯之。
三、以廣播電視、電子通訊、網際網路或其他媒體等傳播工具，
    對公眾散布而犯之。
前項之未遂犯罰之。